【裁判字號】    90,上易,303
【裁判日期】    900328
【裁判案由】    傷害
【裁判全文】
臺灣高等法院臺南分院刑事判決                九十年度上易字第三三號    Ｇ
      上  訴  人  臺灣嘉義地方法院檢察署檢察官
      被      告  乙  ○  ○
右上訴人因被告傷害案件，不服臺灣嘉義地方法院八十九年度易字第九一二號中華民
國八十九年十二月十二日第一審判決（起訴案號：臺灣嘉義地方法院檢察署八十九年
度偵字第五五０七號），提起上訴，本院判決如左：
      主      文
上訴駁回。
      事      實
一、乙○○與甲○○係鄰居關係，於民國八十九年七月十六日中午十二時許，在嘉義
    市○○路五零九號前，雙方因種樹問題發生齟齬，乙○○竟基於普通傷害之故意
    ，出手使力推甲○○之右手臂，甲○○因而向後跌坐並以右手按住地面，致受有
    右手遠端橈骨粉碎性骨折之傷害。
二、案經被害人甲○○訴請台灣嘉義地方法院檢察署檢察官偵查起訴。
      理      由
一、訊據被告乙○○對於其於右揭時、地，因種樹問題與告訴人甲○○發生齟齬等事
    實坦白承認，然矢口否認有傷害告訴人之犯行，辯稱：當日二人因種樹問題發生
    口角，告訴人持石頭丟其，其亦持石頭回丟對方，彼此均未丟中對方，告訴人又
    拿樹頭塊要丟其，其蹲下閃避並順手推開告訴人手中之樹頭塊，告訴人向後傾，
    因其身後路不平而跌坐在地上云云。惟查：右揭被告如何傷害告訴人之事實，業
    據告訴人迭於偵查、原審及本院審理時指述綦詳，而告訴人受有如事實欄之傷勢
    ，亦有診斷證明書一件附於八十九年度發查字第一０四號偵查卷可參。按上開卷
    附診斷證明書所記載告訴人所受之傷勢為「右手遠端橈骨粉碎性骨折」，並載明
    案發後告訴人尚多次到醫院門診治療之紀錄，足認告訴人所受之傷勢非輕，核與
    告訴人指述被告係用力猛烈推其致傷情節相符，告訴人之指述應非子虛，被告所
    辯告訴人持樹頭塊打其，其因而用手輕輕將該樹頭塊撥掉，告訴人因而重心不穩
    向後跌坐云云，與上開事證不符，洵不足採，本件事證已臻明確，被告犯行堪以
    認定。
二、核被告乙○○所為係犯刑法第二百七十七條第一項之普通傷害罪。原審援引刑事
    訴訟法第二百九十九條第一項前段，刑法第二百七十七條第一項、第四十一條，
    罰金罰鍰提高標準條例第一條前段、第二條之規定，並參酌被告與告訴人為鄰居
    關係，本件肇因於被告與告訴人間發生齟齬，被告係以推人之方式傷害告訴人，
    告訴人之傷情非輕，被告尚未與告訴人達成民事上之和解，及被告犯後飾詞狡辯
    之態度等一切情狀，量處拘役四十日，並諭知易科罰金之折算標準。本院經核其
    認事用法，均無不當，量刑亦稱妥適。檢察官依告訴人之請求上訴，指摘原判決
    採證不當，為無理由，應予駁回。
據上論斷，應依刑事訴訟法第三百六十八條，判決如主文。
本案經檢察官楊治宇到庭執行職務。
中    華    民    國      九十    年      三      月      廿八        日
                                  臺灣高等法院臺南分院刑事第六庭
                                      審判長法官  楊    明    章
                                            法官  戴    勝    利
                                            法官  顏    基    典
右正本證明與原本無異。
不得上訴。
                                      法院書記官  呂    嘉    文
中    華    民    國      九十      年      三      月     三十         日
附錄本案論罪科刑法條全文：
刑法第二百七十七條第一項：
傷害人之身體或健康者，處三年以下有期徒刑、拘役或一千元以下罰金。


司法院資訊處製作；財團法人民間司法改革基金會備份。
